---
title: "Sesión 3"
author: "Jose´Luis Manzanares Rivera"
date: 2021-01-15T21:13:15-05:00
output: html_document
---

```{r,echo = FALSE, eval = TRUE, message=FALSE,warning = FALSE}
suppressPackageStartupMessages(library(tidyverse))
library(plotly)
```

## Análisis de Tendencias usando intervalos de confianza 

##### Dominio de aplicacion: Medio Ambiente  Ensenada, BC. Periodo:   1969-2011

##### Objetivo aprender a analizar datos en formato temporal. Verbos aprendidos en el contexto tidy: gather, mutate, group_by, summarise, arrange, summary.

###### Plataforma de visualización: ggplot2 y plotly.


**Ejemplo 1:**

Estimación de la trayectoria de la temperatura  máxima y minima y el intervalo de confianza para la variable temperatura a lo largo del periodo de interés. Representación en line plot. 

```{r,  fig.height = 8, fig.width = 12, message=FALSE, include=FALSE, cache = TRUE, echo = FALSE, warning = FALSE  }

BC2001<-read.csv("ema_2001_AGUACALIENTE.csv")%>%
  rename(max=tmin,min=tmax)


df<-BC2001%>%
mutate(max=as.numeric(as.character(max)),min=as.numeric(as.character(min)) )

temp<-mutate(df,date=as.Date(FECHA, "%d/%m/%Y"))%>%
mutate(mes=as.integer(substr(FECHA,4,5)),año=substr(FECHA,7,10))


prom_yr<-temp%>%na.omit()%>%
  group_by(mes,año)%>%
  summarise(max_med=mean(max), min_med=mean(min))


promedio_arr<-arrange(prom_yr,año,mes)
glimpse(promedio_arr)


eneros<-filter(promedio_arr, mes==1)%>%
  mutate(año=as.numeric(año))%>%ungroup()%>%
  select(-mes)

## Organizamos   nuestra estructura de datos en formato tidy: variable por columna. Así necesitamos dos nuevas variables que serán los dos promeros argumetnos en la función gather: Una nueva variable categórica que llamaremos type, esta denota las dos categorias que tenemos en nuestos datos de temperatura max_med  y min_med. Y una segunda que llamaremos temp para denotar el valor nominal, (la medición numerica, el dato) de la temperatura.

# El tercer argumento solo es el rango de variables que vamos a reorganizar en las dos nuevas variables type  y temp. 


eneros_tidy<-eneros%>%
  gather(type,temp,max_med:min_med)


lplot<-ggplot(eneros_tidy, aes(año, temp, col=type)) + 
geom_line()  +
geom_smooth()+
theme_light()+
xlab("Año")+
ylab("Temperatura (c°)")+
labs(colour="Temperatura")+ theme(legend.position="top")+
scale_colour_brewer(palette="Set1")

```

```{r,message=FALSE, echo=FALSE}
lplot
```


**Ejemplo 2:** Estimación de  la trayectoria de precipitación y el rango intercuartil para la variable de interés. Representación en line plot. 

```{r,  fig.height = 8, fig.width = 12, message=FALSE, include=FALSE, cache = TRUE, echo = FALSE, warning = FALSE  }

precip<- BC2001%>%mutate(PRECIPmm=as.numeric(PRECIPmm))


precip<-precip%>%mutate(date=as.Date(FECHA, "%d/%m/%Y"))%>%
mutate(mes=as.integer(substr(FECHA,4,5)),año=substr(FECHA,7,10))


meses<-data.frame(Meses=c("Enero ",	"Febrero",	"Marzo",	"Abril",	"Mayo",	"Junio",	"Julio",	"Agosto",	"Septiembre",	"Octubre",	"Noviembre",	"Diciembre"),mes=seq(1, 12, by=1))


precip<-left_join(meses,precip)
names(precip)

precip<-group_by(precip,año,mes)%>%
  summarise(mesp=sum(PRECIPmm))

mesavg<-group_by(precip,año)%>%
  summarise(promedio=mean(mesp))

mesavg<-mutate(mesavg,año=as.numeric(año))

### Para determinar la upperbound y lower bound the un boxplot con el primer y tercer cuartil   (percentiles q25 y q75 respectivamente) usamos la función summary . Estos valores son  207 y 284  y los usaremos para representarlos en el line plot. 

summary(mesavg)


plt<-ggplot(mesavg, aes(x=año, y=promedio))+
geom_line(size=.3, colour="gray")+
geom_smooth()+
xlab("Año")+
ylab("Precipitación  promedio. 1969-2012 (mm)")+
theme_light()+
geom_hline(yintercept = 207.2, size=.5, linetype="dashed",color='red')+
geom_hline(yintercept = 284.6, size=.5, linetype="dashed",color='darkblue')



```

```{r,message=FALSE, echo=FALSE}

ggplotly(plt)

```

**Ejemplo 3**. Representación de promedios para trayectoria temporal. Variable a determinar Precipitación media en mm. por mes en el periodo 1966-2012.
Se estima el intervalo de confianza y se representa con line plot. 

```{r,  fig.height = 8, fig.width = 12, message=FALSE, include=FALSE, cache = TRUE, echo = FALSE, warning = FALSE }

## Plot Precipitación por mes en el 1969-2012 (mm)")

## 1 Primero agrupamos los datos por mes y estimamos la media, para todos los meses en el periodo temporal de toda la base. 1969-2012.

pormes<-group_by(precip,mes)%>%
  summarize(lluviam=mean(mesp))

pormes<-left_join(pormes,meses)

glimpse(pormes)

lluviaplt<-ggplot(pormes, aes(x=reorder(Meses,mes), y=lluviam, group=1))+
  geom_smooth()+
  xlab("Mes")+
  ylab("Precipitación 1969-2012 (mm)")+theme_light()+
theme(axis.text.x = element_text(angle = 45, hjust = .8))
```


```{r,message=FALSE, echo=FALSE, warning=FALSE}
lluviaplt
```


#### Herramientas de visualización en formato javascript

**Objetivo:** Aprender a realizar análisis y representación de datos en formato series de tiempo usando librerias javscrip. 

**Dominio de aplicación**: Datos sobre casos por SARS COV2, en Sonora. Frecuencia de datos: Diaria. Periodo Marzo-Mayo 2019.
*Libraries* Utilizadas: [xts](https://www.datacamp.com/community/blog/r-xts-cheat-sheet) y [dygraphs](https://rstudio.github.io/dygraphs/) 

###### Plataforma de visualización: dygraph.
```{r, message=FALSE, echo=FALSE, warning=FALSE}
library(xts)
```

```{r,fig.height = 8, fig.width = 12, message=FALSE, include=FALSE, cache = TRUE, echo = FALSE, warning = FALSE}

library(dygraphs)
library(xts)

son_ac<-readRDS("sonora_accuracy.rds")%>%
  select(-deaths)%>%
mutate(Percent=round(gap/cases_ssd*100, 2))%>%
  rename(Federaldata=cases, Sonoradata=cases_ssd)

dates<-select(son_ac,fecha)
son_ac1<-select(son_ac, Federaldata, Sonoradata, gap, -fecha)
son_ac1 <- xts(x = son_ac1,order.by = dates$fecha)

son_ac2<-select(son_ac, gap, Percent, -fecha)
son_ac2 <- xts(x = son_ac2,order.by = dates$fecha)

 
dy_graph2 <- list(
 
dygraph(son_ac1, main = "Sonora State data vs. Federal Government Offical OD")%>% 
dyRangeSelector()%>%
dyHighlight(highlightCircleSize = 3, 
highlightSeriesBackgroundAlpha = 0.2,
hideOnMouseOut = FALSE)%>%
dySeries("Federaldata")%>%
dySeries("gap", stepPlot = TRUE, fillGraph = TRUE, color = "red")%>%
dyAxis("y", label = "cases Reported")%>% 
dyLegend(width = 300)%>%
dyEvent("2020-04-20", "El Financiero report", labelLoc = "bottom", color="purple")%>%
dyEvent("2020-04-26", "Peak Gap", labelLoc = "top", color = "red")
,

dygraph(son_ac2, main = "Gap size: cases, %")%>% 
dyRangeSelector()%>%
dyHighlight(highlightCircleSize = 3, 
highlightSeriesBackgroundAlpha = 0.2,
hideOnMouseOut = FALSE)%>%
dySeries("Percent", axis = 'y2')%>%
dyAxis("y", label = "Gap (cases)")%>%
dyAxis("y2", label = "(%)", independentTicks = TRUE)%>%  
dyLegend(width = 300)%>%
dyEvent("2020-04-20", "El Financiero report", labelLoc = "bottom", color = "purple")%>%
dyEvent("2020-04-26", "Peak Gap", labelLoc = "top", color = "red")%>%

## Note que se incluye el argumento group para indicar que se trata de una aroación de plots. 
    
dyOptions(colors = RColorBrewer::brewer.pal(3, "Set2")))

htmltools::browsable(htmltools::tagList(dy_graph2))

```


```{r,echo = FALSE}
htmltools::browsable(htmltools::tagList(dy_graph2))
```

